【裁判字號】    97,親,16
【裁判日期】    970425
【裁判案由】    否認子女
【裁判全文】
臺灣臺中地方法院民事判決                97年度親字第16號
原      告  乙○○
被      告  丙○○即乙○○之.
兼上一人之
法定代理人  甲○○
上列當事人間否認婚生子女事件，本院於民國97年4月11日言詞
辯論終結，判決如下：
    主      文
否認被告丙○○（女、民國九十六年五月二十一日生）為原告乙○○自被告甲○○受胎所生之婚生子女。
訴訟費用由被告負擔。
    事實及理由
一、按關於認諾及訴訟上自認或不爭執事實之效力之規定，於否
    認子女之訴，不適用之。民事訴訟法第594條定有明文。本
    件被告甲○○雖聲明同意原告之請求，並對原告主張之事實
    自認，惟不生認諾或自認之效力，自不得本於其認諾或自認
    ，為其敗訴之判決，併予敘明。
二、原告主張：原告與被告甲○○於民國80年4月6日結婚，惟因
    相處問題，雙方分居10餘年，嗣原告結識訴外人曾進輝，並
    自其受胎，於96年5月21日生下被告丙○○。被告丙○○實
    為原告與曾進輝所生，並非被告甲○○之女，然被告丙○○
    既受胎於原告與被告甲○○婚姻關係存續中，依法被推定為
    原告與被告甲○○之婚生子女，顯與實情不合，為此提起本
    訴等語。並聲明：如主文所示。
三、被告甲○○則以：同意原告之主張等語。
四、原告主張之事實，業據其提出出生證明書1件、戶籍謄本3件
    、本院檢察署97年度偵字第3081號聲請簡易判決處刑書1件
    為證，復經本院職權調取本院97年度中簡字第587號刑事簡
    易判決書、板橋地方法院檢察署96年度他字第7344號偵察卷
    宗及法務部法醫研究所法醫證字第0960005375號函文暨DNA
    型別鑑定紀錄表在卷。其中據法務部法醫研究所法醫證字第
    0960005375號函文暨DNA型別鑑定結果記載：「依據遺傳法
    則推定曾進輝（訴外人）與丙○○（乙○○之女，96年5月
    21日生）之各項相對應型別均無矛盾，應計算其累計親子關
    係指數CPI值為198191.99，因此認為曾進輝與丙○○極可能
    （99.999%）存在一親等血緣關係」等語，參酌現代生物科
    學發達，醫學技術進步，以DNA檢驗方法鑑定子女之血統來
    源之精確度已達99.8%以上，是前揭血親鑑定報告書內容應
    堪可採。此外，被告甲○○到庭對前揭事實亦不爭執，是揆
    諸前揭事證，原告主張被告丙○○非原告自被告甲○○受胎
    所生乙情，應堪採信。
五、按從子女出生日回溯第181日起至第302日止，為受胎期間。
    妻之受胎，係在婚姻關係存續中者，推定其所生子女為婚生
    子女。前項推定，夫妻之一方或子女能證明子女非為婚生子
    女者，得提起否認之訴。前項否認之訴，夫妻之一方自知悉
    該子女非為婚生子女，或子女自知悉其非為婚生子女之時起
    2年內為之，民法第1062條第1項、第1063條第1、2項及第3
    項本文定有明文。本件被告丙○○之受胎期間，既在原告與
    被告甲○○婚姻關係存續中，依法自應推定丙○○為原告與
    被告甲○○之婚生子女，然丙○○既非原告自被告甲○○受
    胎所生等情，已如前述，則原告於97年3月7日，即在子女出
    生之日起2年內，提起本件否認子女訴訟，依前揭法律規定
    ，為有理由，應予准許。
六、訴訟費用負擔之依據：民事訴訟法第78條、第85條第1項前
    段。
中    華    民    國    97    年    4     月    25    日
                  家事法庭      法  官  許冰芬
以上正本係照原本作成。
如對本判決上訴，須於判決送達後20日之不變期間內，向本院提
出上訴狀（需附繕本）。
中    華    民    國    97    年    4     月    25    日
                                書記官  黃惠閔


司法院資訊處製作；財團法人民間司法改革基金會備份。
